臺灣彰化地方法院彰化簡易庭民事簡易判決
111年度彰簡字第282號
原      告  謝明  
被      告  林振芳  

上列當事人間請求損害賠償事件，本院於民國111年9月21日言詞
辯論終結，判決如下：
    主      文
被告應給付原告新臺幣90,250元，及自民國111年5月8日起至清
償日止，按週年利率百分之5計算之利息。
原告其餘之訴駁回。 
訴訟費用由被告負擔10分之6，餘由原告負擔。
本判決原告勝訴部分得假執行；但被告如以90,250元為原告供擔
保，得免為假執行。
原告其餘假執行之聲請駁回。 
    事實及理由
一、原告主張：㈠原告為彰化縣○○鎮○○路00號之住戶，被告在同
    路17號之住處內飼養大型犬隻（下稱系爭犬隻），自民國11
    0年8月初起至111年1月20日，系爭犬隻不定時狂吠且音量非
    常大，已超越一般人社會生活所能容忍之噪音，原告遭受持
    續4個月以上之噪音折磨，造成原告身心痛苦，嚴重影響工
    作效率、睡眠及生活作息，侵害原告之居住安寧之人格法益
    ，爰依侵權行為損害賠償之法律關係，請求被告賠償精神慰
    撫金新臺幣（下同）9萬元及和美身心醫學診所醫藥費用470
    元。㈡原告於110年11月17日及111年1月4日向彰化縣警察局
    和美分局檢舉被告犬隻不定時狂吠違反社會秩序維護法，並
    提出過失傷害罪告訴，被告因此心生不滿，於111年1月10日
    下午5時57分許，在原告上開住處前之道路，因其飼養系爭
    犬隻叫吠問題，與原告發生口角爭執後，竟基於恐嚇及公然
    侮辱之犯意，當場對原告接續恐嚇稱：「你沒有被鬼嚇過，
    林北這次要嚇死你，我沒有騙你，林北這次一定要嚇死你，
    我沒騙你，你現在是怎樣」、「你很會報就是了，我也跟警
    察說了這件事情我處理後我馬上去投案，我會馬上去自首」
    、「我跟你說，你晚上有空嗎？晚上幫我準備一些人，9個1
    0個都沒關係」等語，使原告聽聞後心生畏懼，致生危害於
    安全；並同時以「幹你娘雞掰」、「幹你老母雞掰」等語，
    公然辱罵原告，足以貶損原告之名譽，爰依侵權行為損害賠
    償之法律關係，請求被告賠償精神慰撫金辱罵部分3萬元、
    恐嚇部分3萬元及和美身心醫學診所醫藥費用250元。並聲明
    ：被告應給付原告150,720元，及自起訴狀繕本送達被告翌
    日起至清償日止，按週年利率百分之5計算之利息。請准供
    擔保宣告假執行。 
二、被告則以：系爭犬隻我是養在房屋後面，原告說系爭犬隻有
    在這些時間發出叫聲，因為系爭犬隻是活的當然會叫等語置
    辯。
三、得心證之理由：
　㈠按因故意或過失，不法侵害他人之權利者，負損害賠償責任
    ，民法第184條第1項前段定有明文。次按不法侵害他人之身
    體、健康、名譽、自由、信用、隱私、貞操，或不法侵害其
    他人格法益而情節重大者，被害人雖非財產上之損害，亦得
    請求賠償相當之金額，同法第195條第1項前段亦有明定。另
    於他人居住區域發出超越一般人社會生活所能容忍之噪音，
    應屬不法侵害他人居住安寧之人格利益，如其情節重大，被
    害人非不得依民法第195條第1項規定請求賠償相當之金額。
    又名譽有無受損害，應以社會上對個人評價是否貶損作為判
    斷之依據，苟其行為足以使他人在社會上之評價受到貶損，
    不論其為故意或過失，均可構成侵權行為。經查：
　⒈原告主張㈠部分：
　　原告主張被告於前揭時間、地點，飼養系爭犬隻，業據其提
    出犬吠情形紀錄、影音光碟為證，為被告所不爭執。觀諸犬
    吠情形紀錄可認系爭犬隻，分別於110年11月至111年1月20
    日間確實在被告住處，分別發出持續數秒、數分鐘、最長達
    21分鐘之吠叫聲，且時間甚而有於夜間11時至凌晨2時、清
    晨4、5時許，堪認系爭犬隻於日夜均會吠叫，且原告曾以被
    告違反社會秩序維護法報警處理，經警查訪附近鄰居，有鄰
    居表示偶爾受干擾生活作息之情形（本院卷二第67頁），益
    證系爭犬隻於夜間吠叫，已發出逾一般人生活深夜睡眠時段
    所能忍受聲響之合理範圍。被告容任系爭犬隻製造上開噪音
    ，已侵害原告居住安寧人格利益，而屬情節重大，故原告請
    求被告負賠償責任，應屬有據。
　⑴醫療費用470元部分：
　　原告主張其因吠叫聲致其有諸多身體不適等病症，並提出診
    斷證明書、醫療費用合計470元之收據為證，惟該診斷證明
    書所載原告就醫日期為110年12月6日、同年月18日，而對照
    上開犬吠情形紀錄，此日期前一夜晚並無記載有犬吠之情形
    ，故難以認定與被告之侵權行為間有何相當因果關係，則原
    告此部分之醫療費用請求，並無實據。
　⑵精神慰撫金部分：
　  按不法侵害他人之人格權，被害人受有非財產上損害，請求
    加害人賠償相當金額之慰撫金時，法院對於慰撫金之量定，
    應斟酌實際加害情形、所造成之影響、被害人痛苦之程度、
    兩造之身分地位、經濟情形及其他各種狀況，以核定相當之
    數額。本院參酌兩造稅務電子閘門所得調件明細表所示資力
    狀況，經綜合考量兩造之關係、身分地位、經濟狀況、原告
    所受精神痛苦程度、被告之侵權行為態樣暨情節等一切情狀
    ，認原告請求9萬元之精神慰撫金容屬過高，應核減為5萬元
    為適當。
　⒉原告主張㈡部分：
　　原告主張於上開時、地，被告以言詞辱罵及恐嚇原告之事實
    ，業經本院刑事庭以111年度簡字第387號刑事簡易判決判處
    被告犯恐嚇危害安全罪，處拘役20日，如易科罰金，以1,00
    0元折算1日，有本院111年度簡字第387號刑事簡易判決在卷
    可參，並經本院依職權調取上開刑事卷宗核閱無訛，被告確
    於刑事偵查時到庭坦認，於上開時、地有，有以上開言語辱
    罵、恐嚇原告，堪信原告之主張為真實。
　⑴醫療費用250元部分：
　　原告主張其因上述公然侮辱、恐嚇之事而擔心焦慮，前往就
    診，支出醫療費用250元乙節，業據提出診斷證明書及醫療
    費用收據為憑，原告此部分請求，自應准許。
　⑵精神慰撫金部分：
　　本院參酌兩造稅務電子閘門所得調件明細表所示資力狀況，
    經綜合考量兩造之關係、身分地位、經濟狀況、原告所受精
    神痛苦程度、被告之侵權行為態樣暨情節等一切情狀，認原
    告請求3萬元、3萬元之精神慰撫金容屬過高，應予酌減為合
    計4萬元（公然侮辱部分1萬元，恐嚇危害安全部分3萬元）
    ，較屬公允。
　㈡按遲延之債務，以支付金錢為標的者，債權人得請求依法定
    利率計算之遲延利息。給付無確定期限者，債務人於債權人
    得請求時，經其催告而未為給付，自受催告時起，負遲延責
    任。其經債權人起訴而送達訴狀，或依督促程序送達支付命
    令，或為其他相類之行為者，與催告有同一之效力。應付利
    息之債務，其利率未經約定，亦無法律可據者，週年利率為
    百分之5，民法第233條第1項、第229條第2項及第203條分別
    定有明文。本件原告請求被告給付之損害賠償，係以支付金
    錢為標的，且無確定期限，故原告請求被告給付自起訴狀繕
    本送達翌日即111年5月8日起至清償日止，按週年利率百分
    之5計算之利息，併應准許。　
四、綜上所述，原告依侵權行為損害賠償之法律關係，訴請被告
    給付90,250元，為有理由，應予准許，逾此部分，為無理由
    ，應予駁回。
五、本件事證已臻明確，兩造其餘主張陳述及所提之證據，經審
    酌後於本件判決結果無影響，爰不逐一論述，附此敘明。
六、本件係就民事訴訟法第427條第1項適用簡易程序所為被告部
    分敗訴之判決，依同法第389條第1項第3款規定，應就被告
    敗訴部分，依職權宣告假執行。並依同法第392條第2項規定
    ，依職權宣告被告預供擔保後，得免為假執行。至原告之訴
    經駁回部分，其假執行之聲請即失所附麗，應併予駁回。
七、訴訟費用負擔之依據：民事訴訟法第79條。
中　　華　　民　　國　　111 　年　　10　　月　　5 　　日
                  彰化簡易庭  法    官  簡鈺昕
以上正本係照原本作成。
如不服本判決，應於送達後20日內，向本院提出上訴狀並表明上
訴理由，如於本判決宣示後送達前提起上訴者，應於判決送達後
20日內補提上訴理由書（須附繕本）。　
中　　華　　民　　國　　111 　年　　10　　月　　5 　　日
                              書 記 官  梁高賓